最高法院刑事判決                              八十七年度台上字第四三五一號
    上訴人  甲○○
右上訴人因懲治走私條例案件，不服台灣高等法院高雄分院中華民國八十七年六月十
一日第二審判決（八十六年度上訴字第二三六八號，起訴案號：台灣澎湖地方法院檢
察署八十三年度偵字第二六○號），提起上訴，本院判決如左：
    主  文
上訴駁回。
    理  由
按刑事訴訟法第三百七十七條規定，上訴於第三審法院，非以判決違背法令為理由，
不得為之。是提起第三審上訴，應以原判決違背法令為理由，係屬法定要件。如果上
訴理由狀並未依據卷內訴訟資料，具體指摘原判決不適用何種法則或如何適用不當，
或所指摘原判決違法情事，顯與法律規定得為第三審上訴理由之違法情形，不相適合
時，均應認其上訴為違背法律上之程式，予以駁回。本件上訴意旨略稱：(一)共犯張文
濱、張鳳卿偵查中均稱合信興三十一號漁船，係為拖救大陸漁船而至大陸汕尾，原審
摒棄不採，未說明其理由，自屬判決理由不備。(二)上訴人縱為知情之人頭船主，懷疑
有走私情事，惟案發並未在場，毫無行為分擔，其主觀犯意為何﹖原判決均未予認定
，顯有未合云云。
惟查原判決依憑船長張文濱，船員卓浩然、李政民、卓天來、李敏樹、張鳳卿等人在
警訊中之自白，並查扣私運至大陸地區之牛肚等物品達四萬七千六百六十六公斤，有
扣押清單、收據、照片等可參，上訴人登記為船主，既出面僱用船長、船員，張文濱
等先前且供及上訴人甲○○知情云云，據以認定上訴人犯走私及違反台灣地區與大陸
地區人民關係條例第八十條第一項前段等罪，因而撤銷第一審不當之判決，仍依牽連
犯規定，論處上訴人走私未遂罪刑，已詳認定犯罪事實之依據及憑以認定之理由，
並對上訴人所辯如何不足採信，予以指駁，從形式上觀察，原判決並無任何違背法令
之處。原審採信張文濱、張鳳卿之初供，摒棄其等拖救大陸漁船之辯詞，其證據之取
捨，合於證據法則。共謀犯罪，縱未參與實施，仍為共同正犯。原判決以上訴人既為
船主，並出面僱用船長、船員，其等復初稱受上訴人及「阿昆」者之指示走私等語，
認定上訴人為本件之共同正犯，核無不合。上訴意旨，徒憑己見，對原判決已說明事
項，重複為採證上之爭執，自與法律規定得為第三審上訴理由之違法情形，不相適合
，其上訴違背法律上之程式，應予駁回。
據上論結，應依刑事訴訟法第三百九十五條前段，判決如主文。
中      華      民      國    八十七    年     十二     月     十七     日
                              最高法院刑事第八庭
                                  審判長法官  謝  家  鶴
                                        法官  羅  一  宇
                                        法官  花  滿  堂
                                        法官  陳  世  淙
                                        法官  洪  佳  濱
      右正本證明與原本無異
                                              書  記  官
中      華      民      國    八十七    年     十二     月    二十一    日
